ko: 선박용 조명탄 인증/표준: ISO 9093; MED/휠마크; 명시되지 않음; SOLAS; 캐나다 교통부 승인; USCG 승인(33 CFR 175); 기타
pt-PT: Certificação/norma para foguetes de sinalização marítimos: ISO 9093; MED/Timão; Não indicado; SOLAS; Aprovado pela Transport Canada; Aprovado pela USCG (33 CFR 175); Outro
hr-HR: Certifikat/standard za pomorske baklje: ISO 9093; MED / Wheelmark; Nije navedeno; SOLAS; Odobrio Transport Canada; Odobrio USCG (33 CFR 175); Ostalo
hu: Tengeri jelzőrakéta tanúsítása/szabványa: ISO 9093; MED / Wheelmark; Nincs megadva; SOLAS; Transport Canada által jóváhagyott; USCG által jóváhagyott (33 CFR 175); Egyéb
sl-SI: Certifikat/standard pomorske signalne rakete: ISO 9093; MED / Wheelmark; Ni navedeno; SOLAS; Odobreno s strani Transport Canada; Odobreno s strani USCG (33 CFR 175); Drugo
nl: Maritieme flare certificering/standaard: ISO 9093; MED / Stuurwiel-markering; Geen vermeld; SOLAS; Goedgekeurd door Transport Canada; Goedgekeurd door USCG (33 CFR 175); Anders
ja: 船舶用信号弾の認証／規格: ISO 9093; MED / ホイールマーク; 記載なし; SOLAS; Transport Canada承認; USCG承認 (33 CFR 175); その他
pl: Certyfikacja/norma flary morskiej: ISO 9093; MED / Wheelmark; Brak określonego; SOLAS; Zatwierdzone przez Transport Canada; Zatwierdzone przez USCG (33 CFR 175); Inne
th: การรับรอง/มาตรฐานพลุสัญญาณทางทะเล: ISO 9093; MED / Wheelmark; ไม่ระบุ; SOLAS; ผ่านการรับรองโดย Transport Canada; ผ่านการรับรองโดย USCG (33 CFR 175); อื่นๆ
zh-TW: 船用信號彈認證/標準: ISO 9093; MED / 舵輪標誌 (Wheelmark); 未說明; SOLAS; 加拿大運輸部核准; USCG 核准 (33 CFR 175); 其他
sk-SK: Certifikácia/štandard pre námorné svetlice: ISO 9093; MED / Wheelmark; Neuvedená; SOLAS; Schválené ministerstvom Transport Canada; Schválené USCG (33 CFR 175); Iná
el: Πιστοποίηση/πρότυπο ναυτικής φωτοβολίδας: ISO 9093; MED / Wheelmark; Δεν αναφέρεται; SOLAS; Εγκεκριμένο από την Transport Canada; Εγκεκριμένο από την USCG (33 CFR 175); Άλλο
tr: Deniz işaret fişeği sertifikasyon standardı: ISO 9093; MED/Wheelmark; Belirtilmemiş; SOLAS; Transport Canada onaylı; USCG onaylı (33 CFR 175); Diğer
es: Certificación o estándar de la bengala marina: ISO 9093; MED/Wheelmark; No se indica; SOLAS; Aprobado por Transport Canada; Aprobado por USCG (33 CFR 175); Otro
bg-BG: Сертификация или стандарт за морски сигнални ракети: ISO 9093; MED / Wheelmark; Не е посочено; SOLAS; Одобрено от Transport Canada; Одобрено от USCG (33 CFR 175); Друго
ru: Сертификация и стандарты морских сигнальных ракет: ISO 9093; MED / Штурвал; Не указан; СОЛАС; Одобрено Transport Canada; Одобрено Береговой охраной США (33 CFR 175); Другое
it: Certificazione/standard del razzo di segnalazione marino: ISO 9093; MED/Wheelmark; Nessuno specificato; SOLAS; Approvazione Transport Canada; Approvazione USCG (33 CFR 175); Altro
en: Marine flare certification/standard: ISO 9093; MED / Wheelmark; None stated; SOLAS; Transport Canada Approved; USCG Approved (33 CFR 175); Other
fr: Certification ou norme du feu de détresse maritime: ISO 9093; MED / Wheelmark; Non spécifié; SOLAS; Approuvé par Transports Canada; Approuvé par l’USCG (33 CFR 175); Autre
sv: Certifiering/standard för marin nödraket: ISO 9093; MED/rattmärke; Ingen angiven; SOLAS; Godkänd av Transport Canada; Godkänd av USCG (33 CFR 175); Annat
pt-BR: Sinalizador marítimo certificação/norma: ISO 9093; MED / Wheelmark; Nenhum declarado; SOLAS; Aprovado pela Transport Canada; Aprovado pela USCG (33 CFR 175); Outro
zh-CN: 海上信号弹认证/标准: ISO 9093; MED / 舵轮标志 (Wheelmark); 未注明; SOLAS; 获加拿大交通部批准; 获 USCG 批准 (33 CFR 175); 其他
da: Certificering/standard for marine-nødblus: ISO 9093; MED/Wheelmark; Ikke angivet; SOLAS; Godkendt af Transport Canada; USCG-godkendt (33 CFR 175); Andet
lt-LT: Jūrinės signalinės raketos sertifikavimas / standartas: ISO 9093; MED / „Wheelmark“; Nenurodyta; SOLAS; Patvirtinta „Transport Canada“; Patvirtinta USCG (33 CFR 175); Kita
vi: Chứng nhận/tiêu chuẩn pháo sáng hàng hải: ISO 9093; MED / Wheelmark; Không nêu rõ; SOLAS; Được Transport Canada phê duyệt; Được USCG phê duyệt (33 CFR 175); Khác
fi: Merihätäraketin sertifiointi/standardi: ISO 9093; MED / Wheelmark; Ei ilmoitettu; SOLAS; Transport Canadan hyväksymä; USCG-hyväksytty (33 CFR 175); Muu
nb: Sertifisering/standard for marinbluss: ISO 9093; MED / rattmerket; Ingen oppgitt; SOLAS; Godkjent av Transport Canada; USCG-godkjent (33 CFR 175); Annet
cs: Certifikace/norma námořní světlice: ISO 9093; MED / Wheelmark; Neuvedeno; SOLAS; Schváleno Transport Canada; Schváleno USCG (33 CFR 175); Jiné
de: Zertifizierung/Standard für Seenotsignale: ISO 9093; MED / Steuerrad-Markierung; Keine Angabe; SOLAS; Transport Canada (zugelassen); USCG-Zulassung (33 CFR 175); Sonstige
ro-RO: Standardul/certificarea rachetelor de semnalizare maritime: ISO 9093; MED / Wheelmark; Nespecificat; SOLAS; Aprobat de Transport Canada; Aprobat USCG (33 CFR 175); Altele